【裁判字號】    95,訴緝,85
【裁判日期】    950621
【裁判案由】    毒品危害防制條例
【裁判全文】
臺灣高雄地方法院刑事判決              95年度訴緝字第85號
公  訴  人  臺灣高雄地方法院檢察署檢察官
被      告  甲○○冒名張正婕.
                    （現於臺灣高雄女子監獄執行中）
上列被告因毒品危害防制條例案件，經檢察官提起公訴（93年度
毒偵字第3075號）及移送併辦（94年度毒偵字第7152號、95年度
毒偵字第3682號），本院改依簡式審判程序判決如下：
    主  文
甲○○連續施用第一級毒品，處有期徒刑壹年肆月；扣案之海洛
因陸包（不含包裝袋，合計淨重壹點貳捌公克）、殘留海洛因之
針筒壹支、小布包貳個、同時殘留海洛因及甲基安非他命吸管壹
支，均沒收銷燬之；盛裝上開海洛因之包裝袋陸只，沒收之。又
連續施用第二級毒品，處有期徒刑玖月；甲基安非他命壹包（驗
後毛重零點貳公克）、殘留甲基安非他命玻璃球壹只、同時殘留
海洛因及甲基安非他命吸管壹支，均沒收銷燬之。應執行有期徒
刑貳年；扣案之海洛因陸包（不含包裝袋，合計淨重壹點貳捌公
克）、殘留海洛因之針筒壹支、小布包貳個、甲基安非他命壹包
（驗後毛重零點貳公克）、殘留甲基安非他命玻璃球壹只，同時
殘留海洛因及甲基安非他命吸管壹支，均沒收銷燬之；盛裝上開
海洛因之包裝袋陸只，沒收之。
    事  實
一、甲○○前曾因施用毒品案件，經依本院87年度毒聲字第322
    號、88年度毒聲字第9023號裁定觀察勒戒、強制戒治，於民
    國89年12月21日強制戒治期滿。詎仍不知悔改，在上開強制
    戒治執行完畢釋放後5 年內，分別基於施用第一級毒品海洛
    因及第二級毒品甲基安非他命之概括犯意，自93年6 月6 日
    某時起至95年4 月23日某時止，在高雄市三民區○○○街22
    2 巷16號住處及高雄市○○路、中華路之不詳加油站等處，
    以將海洛因摻入香菸點燃後吸食、將甲基安非他命放置於玻
    璃球內燒烤生煙吸食之方式，每天1 至2 次，分別連續施用
    海洛因及甲基安非他命多次。嗣分別為警在如附表所示之時
    、地查獲，並扣得甲○○所有供其施用所用如附表所示之海
    洛因、針筒等物並分別得甲○○同意後採集其尿液送鑑，結
    果分別呈嗎啡及甲基安非他命陽性反應，始悉上情。
二、案經高雄市政府警察局、高雄市政府警察局刑警大隊、鼓山
    分局報告臺灣高雄地方法院檢察署檢察官偵查起訴及移送併
    辦。
    理  由
一、本件被告甲○○所犯為死刑、無期徒刑、最輕本刑為3 年以
    上有期徒刑以外之罪，其於準備程序進行中，就被訴事實為
    有罪之陳述，經受命法官告知簡式審判程序之旨，並聽取
    當事人之意見後，本院合議庭裁定由受命法官獨任進行簡式
    審判程序，合先敘明。
二、被告前曾因施用毒品案件，經依本院87年度毒聲字第322 號
    、88年度毒聲字第9023號裁定觀察勒戒、強制戒治，於民國
    89年12月21日強制戒治期滿，有臺灣高等法院被告前案紀錄
    表在卷可稽。其於強制戒治執行完畢後5 年內，再為本次施
    用毒品犯行，應依法論科。
三、上揭事實，業據被告坦承不諱；且其於為警查獲後採集之尿
    液，亦分別呈嗎啡及甲基安非他命陽性反應，有高雄市立凱
    旋醫院高市凱醫檢字第1953號煙毒尿液檢驗成績書、94年4
    月4 日、95年5 月1 日濫用藥物尿液檢驗報告各1 紙在卷足
    憑。查海洛因於人體內會水解為嗎啡，再循嗎啡代謝方式排
    出體外，亦經行政院衛生署80年以056954號函釋明確。另有
    如附表所示之海洛因等物扣案可佐，該等扣案物品經鑑定後
    ，確有白色粉末6 包含海洛因成分，晶體1 包含甲基安非他
    命成分、注射針筒1 支、小布包2 個，呈海洛因陽性反應，
    玻璃球1 只呈甲基安非他命陽性反應，吸管1 只同時呈海洛
    因及甲基安非他命陽性反應，分別有有調查局科調壹字第
    2200 1758 1 、000000000 、000000000 號鑑定通知書、高
    雄醫學大學附設中和紀念醫院94年5 月7 日0000-000、
    0000-000、0000 -0000000-000 號檢驗報告附卷可參。被告
    自白於上揭時地施用海洛因、甲基安非他命等節，核與事實
    相符，事證明確，其犯行足堪認定，應依法論科。
四、按海洛因及甲基安非他命分別為毒品危害防制條例第2 條第
    2 項第1 款、第2 款所規定之第一級毒品及第二級毒品，是
    核被告甲○○所為，係犯同條例第10條第1 項、第2 項之施
    用第一級毒品、第二級毒品罪。其施用第一級、第二級毒品
    前後持有毒品之低度行為，為其施用毒品之高度行為所吸收
    ，不另論罪。被告先後多次施用第一級毒品及第二級毒品之
    犯行，時間緊接，方法相同，所犯係構成要件相同之罪名，
    顯係基於概括犯意反覆為之，均應依刑法第56條連續犯規定
    論以一罪，並加重其刑。臺灣高雄地方法院檢察署檢察官94
    年度毒偵字第7152號（冒名張正婕）、95年度毒偵字第3682
    號移送併辦部分，與本案為裁判上一罪之連續犯關係，檢察
    官就犯罪事實一部起訴，依刑事訴訟法第267 條規定，其效
    力及於全部，法院自有權一併審理，附此敘明。又被告所犯
    上開二罪，犯意各別，行為互殊，應予分論併罰。爰被告前
    因毒品危害防制案件，經觀察勒戒、強制戒治，且經刑之宣
    告，詎其仍未能徹底戒絕毒品，連續施用期間約2 年餘，顯
    見其無戒毒悔改之意，惟念犯後坦承犯行，且其施用毒品僅
    自戕一己之身體健康，尚未對他人造成危害等一切情狀，量
    處如主文所示之刑，並定其應執行之刑。至扣案之海洛因6
    包（不含包裝重，總淨重1.28公克）屬第一級毒品、甲基安
    非他命1 包（驗前毛重0.3 公克，驗後毛重0.2 公克）屬第
    二級毒品，殘留海洛因之注射針筒1 支、小布包2 個，殘留
    甲基安非他命玻璃球1 只，同時殘留海洛因及甲基安非他命
    吸管1 支，經鑑定後分別殘留第一級海洛因、第二級毒品基
    安非他命成分，已有如前述，因該等物品與殘留之海洛因、
    甲基安非他命無法析離，應將整體視同毒品，故上開扣案物
    均應依毒品危害防制條例第18條第1 項前段之規定，宣告沒
    收銷燬之，併此敘明（其中同時殘留海洛因、甲基安非他命
    之吸管1 支，與上開毒品無法析離，自應視為第一、二級毒
    品，分別均諭知沒收銷燬之）。又盛裝上開海洛因之空包裝
    袋6 只，因已經法務部調查局就之與盛裝之第一級毒品海洛
    因分別鑑析其重量，應可視為與第一級毒品分離之物，然該
    包裝袋，係被告為施用毒品時用以保存且便於攜帶毒品之用
    ，且為被告所有，業據被告供述明確，爰依刑法第38條第1
    項第2 款之規定，併予宣告沒收。此外，送驗耗損之毒品，
    既已滅失，即無庸併予宣告沒收銷燬。
據上論斷，應依刑事訴訟法第273 條之1 第1 項、第299 條第1
項前段，毒品危害防制條例第10條第1 項、第2 項、第18條第1
項前段，刑法第11條、第56條、第51條第5 款、第9 款、第38
條第1 項第2 款，判決如主文。
本案經檢察官乙○○到庭執行職務。
中    華    民    國    95    年    6     月    21    日
                  刑事第一庭    法  官  陳宛榆
以上正本證明與原本無異。
如不服本判決，應於判決送達後10日內，向本院提出上訴狀。
中    華    民    國    95    年    6     月    21    日
                                書記官  劉企萍
附錄本判決論罪法條
毒品危害防制條例第10條
施用第一級毒品者，處 6 月以上 5 年以下有期徒刑。
施用第二級毒品者，處 3 年以下有期徒刑。
附表
┌──┬───────┬─────────┬─────┐
│編號│查獲時間、地點│扣案物            │採尿結果  │
├──┼───────┼─────────┼─────┤
│ 1  │93年6 月9 日下│海洛因1 包（空包裝│嗎啡陽性。│
│    │午4 時許，於高│袋重0.24公克，淨重│甲基安非他│
│    │雄市新興區六合│0.14公克）。      │命陽性。  │
│    │二路38號前。  │                  │          │
│    │              │                  │          │
├──┼───────┼─────────┼─────┤
│ 2  │94年3 月23日晚│海洛因3 包（空包裝│嗎啡陽性。│
│    │上7 時許，在高│袋重0.61公克，合計│甲基安非他│
│    │雄市鼓山區龍德│淨重0.55公克）、甲│命陽性。  │
│    │路263 巷口。  │基安非他命1 包（驗│          │
│    │（冒名張正婕）│前毛重0.3 公克，驗│          │
│    │              │後毛重0.2 公克）、│          │
│    │              │殘留甲基安非他命玻│          │
│    │              │璃球1 只、殘留海洛│          │
│    │              │因針筒1 支、小布包│          │
│    │              │2個 、同時殘留海洛│          │
│    │              │因及甲基安非他命吸│          │
│    │              │管1 支。          │          │
├──┼───────┼─────────┼─────┤
│ 3  │95年4 月23日晚│海洛因2 包（空包裝│嗎啡陽性。│
│    │上8 時30分許，│袋重0.49公克，合計│甲基安非他│
│    │在高雄市新興區│淨重0.59公克）。  │命陽性。  │
│    │民主路59號前。│                  │          │
└──┴───────┴─────────┴─────┘


司法院資訊處製作；財團法人民間司法改革基金會備份。
